arb-verbs-lexc.txt
^ss^أوصد^se^@D.V.P@@D.M.I@					Transitive;
^ss^أوهم^se^@D.V.P@@D.M.I@					Transitive;
^ss^حسب^se^@D.V.P@@D.M.I@					Transitive;
^ss^رجا^se^^^origو^orig@D.V.P@@D.M.I@			Transitive;
^ss^ركب^se^@D.V.P@@D.M.I@					Transitive;
^ss^ركل^se^@D.V.P@@D.M.I@					Transitive;
^ss^قارن^se^@D.V.P@@D.M.I@					Transitive;
^ss^لخص^se^^dbl2^dbl@D.V.P@@D.M.I@			Transitive;
^ss^هدى^se^^^origي^orig@D.V.P@@D.M.I@			Transitive;


^GUESSVERBSTEM^								Intransitive;
^GUESSVERBSTEM^								Transitive;

LEXICON Transitive
@U.TRANS.ON@										VerbSuffix;

LEXICON Intransitive
@U.TRANS.OFF@									VerbSuffix;

LEXICON VerbSuffix
! مع الفعل المتعدي سواء مبني للفاعل أو المفعول
@U.T.PRES@@U.M.D@@U.TRANS.ON@					PresentSuffix;
@U.T.PAST@@U.M.D@@U.TRANS.ON@					PastSuffix;
! مع الفعل اللازم عند البناء للفاعل فقط
@U.T.PRES@@U.M.D@@U.V.A@@U.TRANS.OFF@				PresentSuffix;
@U.T.PAST@@U.M.D@@U.V.A@@U.TRANS.OFF@				PastSuffix;
! مع الفعل اللازم عند البناء للمفعول يتوقف عند هذا الحد
@U.V.P@@U.TRANS.OFF@								Endsuffix;
@U.T.IRREL@@U.V.IR@@U.M.I@							ImperativeSuffix;

LEXICON Endsuffix
+masc+sg:0										WordEnd;

LEXICON PresentSuffix
! with 1 pers
@U.PERS.1@										Object;

! with 2pers 
+fem+sg+nom@U.PERS.2@@U.CASE.NOM@:ين@U.PERS.2@@U.CASE.NOM@		Object;
+fem+sg+acc@U.PERS.2@@U.CASE.ACC@:ي@U.CASE.ACC@@U.PERS.2@		Object;
@U.PERS.2@													PresPluralSuffix;
+masc+sg@U.PERS.2@:@U.PERS.2@									Object;

! with 3pers with y
@U.PERS.3A@										PresPluralSuffix;
+masc+sg@U.PERS.3A@:@U.PERS.3A@					Object;

! with 3pers with t
@U.PERS.3B@										PresDualSuffix;
@U.PERS.3B@										Object;

LEXICON PresPluralSuffix
+masc+pl+nom@U.CASE.NOM@:ون@U.CASE.NOM@				Object;
+masc+pl+acc@U.CASE.ACC@:و@U.CASE.ACC@				Object;
+dual+nom@U.CASE.NOM@:ان@U.CASE.NOM@				Object;
+dual+acc@U.CASE.ACC@:ا@U.CASE.ACC@					Object;
+fem+pl:ن+fem										Object;

LEXICON PresDualSuffix
+dual+nom@U.CASE.NOM@:ان@U.CASE.NOM@				Object;
+dual+acc@U.CASE.ACC@:ا@U.CASE.ACC@					Object;

LEXICON PastSuffix
+1pers@U.PERS.1@:ت+1pers@U.PERS.1@					Object;
+1pers+pl@U.PERS.1@:نا+1pers@U.PERS.1@					Object;
+2pers+sg+masc@U.PERS.2@:ت+2pers@U.PERS.2@			Object;
+2pers+sg+fem@U.PERS.2@:ت+2pers@U.PERS.2@				Object;
+2pers+dual@U.PERS.2@:تما@U.PERS.2@					Object;
+2pers+pl@U.PERS.2@:تمو@U.PERS.2@						Object;
+2pers+pl+fem@U.PERS.2@:تن@U.PERS.2@					Object;
+3pers+sg+fem@U.PERS.3B@:ت+fem@U.PERS.3B@			Object;
+3pers+pl+masc@U.PERS.3A@:و@U.PERS.3A@				Object;
+3pers+pl+fem@U.PERS.3A@:ن+fem@U.PERS.3A@				Object;
+3pers+dual+masc@U.PERS.3A@:ا@U.PERS.3A@				Object;
+3pers+dual+fem@U.PERS.3A@:تا@U.PERS.3A@				Object;
+3pers+sg+masc@U.PERS.3A@:0@U.PERS.3A@				Object;

LEXICON ImperativeSuffix
+2pers+sg+fem@U.PERS.2@:ي@U.PERS.2@					Object;
+2pers+dual@U.PERS.2@:ا@U.PERS.2@					Object;
+2pers+pl+masc@U.PERS.2@:و@U.PERS.2@					Object;
+2pers+pl+fem@U.PERS.2@:ن@U.PERS.2@					Object;
+2pers+masc+sg@U.PERS.2@:0@U.PERS.2@					Object;

LEXICON Object
! clitic objects
+tokenـ@D.V.P@@D.TRANS.OFF@							CliticPron;
! noObj
												WordEnd;

LEXICON CliticPron
! obj1
ني+objpron+1pers+sg:ني								MarkObj1;
نا+objpron+1pers+pl:نا									MarkObj1;

! obj2
ك+objpron+2pers+sg+masc:ك								MarkObj2;
ك+objpron+2pers+sg+fem:ك								MarkObj2;
كم+objpron+2pers+pl+masc:كم								MarkObj2;
كن+objpron+2pers+pl+fem:كن								MarkObj2;
كما+objpron+2pers+dual:كما								MarkObj2;

! obj3
ها+objpron+3pers+sg+fem:ها								MarkObj3;
ه+objpron+3pers+sg+masc:ه								MarkObj3;
هما+objpron+3pers+dual:هما								MarkObj3;
هم+objpron+3pers+pl+masc:هم							MarkObj3;
هن+objpron+3pers+pl+fem:هن								MarkObj3;


LEXICON MarkObj1
@D.PERS.1@										WordEnd;

LEXICON MarkObj2
@D.PERS.2@										WordEnd;

LEXICON MarkObj3
												WordEnd;

LEXICON WordEnd
+token											#;
